臺灣高雄地方法院刑事判決　　　　　 95年度交簡上字第320號
上　訴　人
即　被　告　甲○○○○○○○ .
　　　　　　　　　　民國49年.
上列上訴人因被告公共危險案件，不服本院交通法庭民國95年11
月10日95年度交簡字第2866號第一審簡易判決（聲請簡易判決處
刑案號：臺灣高雄地方法院檢察署95年度偵字第25436 號），提
起上訴，本院管轄之第二審合議庭判決如下：
    主    文
上訴駁回。
    事實及理由
一、本案經本院審理結果，認第一審簡易判決認事用法及量刑均
    無不當，應予維持，並引用第一審判決書及簡易判決處刑書
    記載之犯罪事實、證據及理由（如附件）。
二、核被告所為，係犯刑法第185 條之3 之服用酒類不能安全駕
    駛動力交通工具而駕駛罪。又行為後法律有變更者，適用行
    為時之法律；但行為後之法律有利於行為人者，適用最有利
    於行為人之法律，刑法第2 條第1 項定有明文。本案被告行
    為後，罰金罰鍰提高標準條例第2 條業已刪除，而刑法第41
    條第1 項之規定，已於94年1 月7 日修正，將易科罰金之折
    算標準，由「得以1 元以上3 元以下」折算1 日，提高為「
    以新臺幣1 千元、2 千元、3 千元折算1 日」，並於95年7
    月1 日起施行，經比較新舊法結果，以被告行為時之舊法有
    利於被告，是依刑法第2 條第1 項前段之規定，應適用被告
    行為時之舊法即修正前刑法第41條第1 項前段、修正前罰金
    罰鍰提高標準條例第2 條之規定，諭知易科罰金之折算標準
    。
三、上訴意旨以：上訴人即被告對酒後駕車之公共危險犯行均坦
    認不諱，惟因本案所致傷勢嚴重，目前無法工作，又需長期
    依賴依寮補助及昂貴之自費藥品，經濟上面臨重大困境，故
    請求撤銷原判決，另從輕量處。然查：
  (一)關於刑之量定，係實體法上賦予法院得為自由裁量之事項，
    倘其未有逾越法律所規定之範圍，或濫用其權限，即不得任
    意指摘為違法，最高法院75年臺上字第7033號判例意旨可資
    參照。且在同一犯罪事實與情節，如別無其他加重或減輕之
    原因，下級審量定之刑，亦無過重或失輕之不當情形，則上
    級審法院對下級審法院之職權行使，原則上應予尊重，最高
    法院85年度臺上字第2446號裁判意旨可資參照。
  (二)本案被告所犯刑法第185 條之3 之服用酒類不能安全駕駛動
    力交通工具而駕駛罪，其法定刑為「1 年以下有期徒刑、拘
    役或3 萬元以下罰金」，原審審酌被告飲酒後在酒精濃度達
    每公升1.26毫克已無法安全駕駛動力交通工具之情況下，仍
    貿然駕駛機車行駛於公眾往來之道路上，無視於政府法令之
    宣導，危及往來公眾之生命財產安全，及其並無前科等一切
    情狀，因而適用刑事訴訟法第449 條第1 項前段、第3 項，
    刑法第185 條之3 、修正前刑法第41條第1 項前段，廢止前
    罰金罰鍰提高標準條例第2 條等規定，判處被告有期徒刑3
    月，並諭知以銀元300 元即新臺幣900 元折算1 日之易科罰
    金折算標準，經核已就刑法第57條揭示之各種量刑條件妥為
    斟酌，難謂有何違法失當之處。上訴意旨雖執上詞，然查：
    被告因犯本罪肇事，並因此致自身受傷，固經其提出長庚紀
    念醫院診斷證明書1 紙可查；此外被告亦提出其設於英國商
    The Barclays Bank 銀行之帳戶餘額表、我國中華郵政股份
    有限公司新興郵局之存款儲金簿、財政部台灣省南區國稅局
    外僑綜合所得稅納稅證明書、所得稅扣繳憑單等資料，以證
    其經濟狀況不佳。惟經本院審酌上開各情，認原審對被告所
    處刑度亦不生任何影響。綜上，被告執上詞提起上訴，指摘
    原審量刑過重，請求撤銷原審判決，為無理由，應予駁回。
四、據上論斷，應依刑事訴訟法第455 條之1 第1 項、第3 項、
    第373 條、第368 條，判決如主文。
本案經檢察官乙○○到庭執行職務。
中　　華　　民　　國　　96　　年　　3 　　月　　21　　日
                  交通法庭審判長法　官  蔡廣昇
                                法  官  謝雨真
                                法  官  紀凱峰
以上正本證明與原本無異。
本判決不得上訴。
中　　華　　民　　國　　96　　年　　3 　　月　　23　　日
　　　　　　　　　　　　　　　　書記官  黃進遠
